# 新金融工具准则预期信用损失调整

提问人：caozhong2645 时间：2019-06-14 16:49:15
陈版好，求助：如果企业开始执行新金融工具准则，按照预期信用损失法补提应收款项坏账损失，对年初未分配利润进行追溯调整，是否还要调整递延所得税资产（负债），是否需要补提盈余公积，是否调整少数股东权益？多谢多谢

回答人：chenyiwei
你所说的这些同步调整都是需要的，均体现在对首次执行日的留存收益和/或其他综合收益金额的调整中。

提问人：everest2017 时间：2019-09-23 17:31:21
请教陈老师，如拟出具截至 2019 年 6 月 30 日的三年一期 IPO 申报报告，问题：（ 1 ）2016-2018 年度应收款项是否应按照新金融工具准则采用逾期损失模型确认坏账准备？（ 2 ）如果不需要，那么 2019 年 1 月 1 日首次执行日按新准则计提的应收款项坏账准备与原准则计提的坏账准备的差异（减少了）直接调整 2019 年 1 月 1 日的未分配利润？相应影响递延所得税资产金额亦调整年初未分配利润？

回答人：chenyiwei
与上市公司执行新准则的时间表和过渡衔接办法一致， 2016 ～ 18 年按原准则计提坏账准备， 2019 年按新准则。另外，新准则下的2019/1/1 坏账准备不应少于原准则下 2018/12/31 坏账准备。